臺灣高等法院臺中分院刑事判決　　民國94年度上訴字第1839號
上　訴　人　臺灣臺中地方法院檢察署檢察官
上　訴　人
即　被　告　子○○
選任辯護人　熊梓檳　律師
　　　　　　林堡欽　律師
上　訴　人
即　被　告　丁○○
上　訴　人
即　被　告　丙○○
被　　　告　戊○○
被　　　告　巳○○
上　訴　人
即　被　告　壬○○
上一　被告
指定辯護人　本院公設辯護人　甲○○
上　訴　人
即　被　告　庚○○
上一　被告
選任辯護人　洪松林　律師
上　訴　人
即　被　告　癸○○
上一　被告
選任辯護人　梁宵良　律師
上　訴　人
即　被　告　辰○○（原名廖炯峰）
上一　被告
選任辯護人　林文成　律師
上列上訴人等因被告等殺人等案件，不服臺灣臺中地方法院中華
民國94年8月1日第一審判決（民國94年度重訴字第914號，起訴
案號：臺灣臺中地方法院檢察署民國93年度偵字第16424、1819
0、20557號，94年度偵字第356號），提起上訴，本院判決如下
：
    主　　  文
上訴駁回。
　　事　　　實
一、子○○於民國（下同）八十五年間因妨害風化案件，經台灣
    花蓮地方法院判處有期徒刑五年四月，案經上訴台灣高等法
    院花蓮分院，上訴駁回確定，甫於九十年十二月二十二日假
    釋付保護管束期滿，視為已執行完畢；丁○○於九十二年間
    ，因妨害風化案件，經台灣桃園地方法院判處有期徒刑四月
    確定，嗣於九十二年十一月三日，經准易科罰金執行完畢；
    庚○○於八十九年間，因妨害秩序案件，經台灣板橋地方法
    院判處有期徒刑三月，案經上訴台灣高等法院，上訴駁回確
    定，並於八十九年七月三日經准易科罰金執行完畢。緣子○○係設於台中市○○路○段九四號十樓「嬌點ＫＴＶ酒店」
    （同樓層另有「嬌點卡拉ＯＫ」）之實際經營負責人，丁○○則自九十三年六月十日起，接手該酒店之經營，惟子○○
    仍在該酒店Ｖ１１包廂旁之辦公室內，利用裝設監視器監控
    店內員工及客人活動，並按日參與分紅。丁○○接手經營後
    ，先後僱用鍾豪（逃匿，原審法院通緝中）、巳○○擔任該
    酒店之經理，又壬○○（綽號「宗麒」、「中尉」）原為該
    酒店服務生（少爺）【其曾於九十二年間因偽造文書案件，
    經臺灣臺中地方法院（以下稱原審法院或同院）於九十二年
    十一月九日判處有期徒刑八月，緩刑三年確定，現仍於緩刑
    期間，於九十三年九月十三日始受僱接任巳○○擔任該酒店
    經理，另丙○○、陳柏廷（逃匿，原審法院通緝中）、戊○○等人則為該店服務生，張兆宏（經原審法院通緝歸案審理
    中）與真實姓名年籍均不詳綽號「阿建」、「阿德」、「小
    魚兒」等成年男子則充當該酒店之拉客手。庚○○與壬○○
    、辰○○（原名廖炯峰）、癸○○等人均係朋友關係。嗣該
    酒店因客源不足，丁○○及鍾豪等人即謀議以上網聊天交友
    ，藉故誘使網友前來消費，再逼迫付帳方式，以增加該酒店
    之營業收入。而丁○○、鍾豪、巳○○、壬○○、丙○○、
    陳柏廷、戊○○、張兆宏、子○○等人均明知上情，竟互為
    恐嚇危害安全之犯意聯絡，除鍾豪、戊○○、張兆宏外，其
    餘之人且均基於概括之犯意，自九十三年七月間起至同年九
    月間止，由張兆宏以綽號「魚仔或小米」及真實姓名年籍不
    詳之綽號「阿建」、「阿德」、「小魚兒」等成年男子充當
    拉客手，以請客或慶生等名義，誘使己○○等人前來消費後
    ，再由鍾豪、巳○○、壬○○、丙○○、陳柏廷等人負責向
    被害人逼迫付款，茲詳述如後：
(一)、丁○○、子○○、鍾豪、巳○○、丙○○、壬○○、陳柏廷
    、戊○○與拉客手綽號「阿建」之成年男子共同基於恐嚇之
    犯意聯絡，於九十三年七月底某日凌晨零時許，先由該綽號
    「阿建」男子誘使網友己○○前來上開嬌點ＫＴＶ酒店消費
    ，而於消費約三小時後，該「阿建」男子遂以手機沒電為由
    ，由向己○○詐借手機，復佯裝結帳先行離去後，鍾豪、巳
    ○○、丙○○、壬○○、陳柏廷等人即欲己○○結帳付款新
    台幣（下同）二萬四千元，期間約商談三、四小時，因當時
    巳○○等人多勢眾，且己○○長時間遭受逼債，又時值深夜
    ，於此情境下，渠等舉動足令己○○認知如不付款，當無法
    順利離開該嬌點ＫＴＶ酒店，渠等乃以此欲行加害行動自由
    之舉措，恫嚇己○○，致其心生畏怖，而危害其安全。而己○○當時因身無現金，乃先質押其國民身分證（以下稱身分
    證）、健保卡，並簽立面額二萬四千元之本票乙紙交予渠等
    收執，己○○始順利離去。後於九十三年八月二十二日，由
    鍾豪至己○○住處向其母收取消費款項後，鍾豪始將己○○
    前質押之身分證及本票交還予己○○之母（健保卡則未返還
    ，嗣遭陳柏廷予以侵占）。
(二)、丁○○、子○○、巳○○、丙○○、壬○○與張兆宏共同基
    於恐嚇危害安全之犯意聯絡，於九十三年九月十一日凌晨一
    時許，先由張兆宏以綽號「小米」充當拉客手，誘使網友卯
    ○○前來嬌點ＫＴＶ酒店消費，約消費二小時後，張兆宏即
    以手機沒電為由，向卯○○詐借手機及現金一千元後，佯裝
    結帳先行離去，巳○○、丙○○、壬○○等人即欲卯○○結
    帳付款二萬元，因當時巳○○等人多勢眾，且輪流向卯○○
    催討債務，又時值深夜，於此情境下，渠等舉動足令卯○○
    認知如不付款，當無法順利離開該嬌點ＫＴＶ酒店，渠等乃
    以此欲行加害行動自由之舉措，恫嚇卯○○，致其心生畏怖
    ，而危害其安全。而卯○○當時因身無現金，乃電請其母親
    告知詳情，嗣乃由其父母親至店內刷卡結帳付清約二萬元（
    檢察官誤載為二萬一千元）消費款後，始順利離去。
(三)、丁○○、子○○、丙○○、壬○○、陳柏廷與拉客手綽號「
    阿德」之成年男子共同基於恐嚇危害安全之犯意聯絡，於九
    十三年九月二十一日凌晨零時許，先由該綽號「阿德」男子
    誘使網友午○○前來嬌點ＫＴＶ酒店消費，約消費一小時半
    後，該綽號「阿德」之男子即以現金不足為由，向午○○詐
    借手機及現金一千五百元後，佯裝結帳先行離去，丙○○、
    壬○○、陳柏廷等人即欲午○○結帳付款二萬二千五百元，
    因當時壬○○等人多勢眾，且輪流逼債，又時值深夜，於此
    情境下，渠等舉動足令午○○認知如不付款，當無法順利離
    開該嬌點ＫＴＶ酒店，渠等乃以此欲行加害行動自由之舉措
    ，恫嚇午○○，致其心生畏怖，而危害其安全。而午○○當
    時因身無現金，乃先將其健保卡質押於酒店內，另由壬○○
    令丙○○騎機車搭載午○○回其住處拿取一萬五千元支付部
    分消費款項後，午○○始離去。午○○並於翌日至上開嬌點
    ＫＴＶ酒店付清其餘消費款七千五百元，因壬○○不在，致
    未拿回其所質押之健保卡。
(四)、丁○○、子○○、壬○○、丙○○與拉客手綽號「小魚兒」
    之成年男子共同基於恐嚇危害安全之犯意聯絡，於九十三年
    九月二十二日零晨零時許，先由該綽號「小魚兒」男子誘使
    網友寅○○前來消費，約消費一小時三十分後，該綽號「小
    魚兒」之男子即佯裝結帳先行離去，壬○○、丙○○等即欲
    寅○○清償消費帳款二萬二千元，因當時壬○○等人多勢眾
    ，且輪流逼債，又時值深夜，於此情境下，渠等舉動足令寅
    ○○認知如不付款，當無法順利離開該嬌點ＫＴＶ酒店，期
    間丙○○並出言對寅○○恫嚇稱：若不付錢的話，就要打伊
    等語，渠等乃以此欲行加害身體、行動自由之舉措，恫嚇寅
    ○○，致其心生畏怖，而危害其安全。嗣由壬○○、丙○○
    駕車搭載寅○○前往台中市○○路○段大都會自助式ＫＴＶ
    其機車停放處，自機車上拿取其錢包內之提款卡後，至附近
    便利商店內提領現金約一萬餘元，並由寅○○朋友拿取一萬
    元前來（前於上開嬌點ＫＴＶ酒店內，已先由寅○○以電話
    聯繫向其朋友借款），嗣寅○○將其所提領款項交予其朋友
    ，由其朋友轉交消費帳款約二萬餘元（二萬至二萬二千元之
    間）予丙○○後，寅○○始順利離去。上開取得之款項，嗣
    交由丁○○或壬○○，扣除成本後分成三份，由子○○、拉
    客手、幹部（含經理、服務生及會計等）各分得一份。
二、詎於九十三年九月二十六日（農曆八月十三日）凌晨零時許
    ，吳翰鑫亦遭不詳姓名之拉客手誘騙至前開嬌點ＫＴＶ酒店
    消費，當時庚○○亦偕同辰○○、癸○○等人在該酒店與位
    於台中市○○路之「嘉年華ＫＴＶ酒店」之間穿梭飲酒。嗣
    吳翰鑫因無力清償消費額二萬元，壬○○、丙○○、陳柏廷
    等人即共同基於非法方法剝奪行動自由之犯意聯絡，將吳翰
    鑫強押挾持在Ｖ１１包廂內，並予以毆打，逼問其住家電話
    及提款卡之密碼，以此非法方法剝奪其行動自由。迄同日清
    晨約五時三十分許，癸○○駕駛高羽欣所有車號九一○七－
    ＨＶ號自小客車搭載庚○○、辰○○二人於途中，庚○○接
    獲壬○○之行動電話告知上情，渠等三人遂約於當日清晨五
    、六時間某時，駕車返回該嬌點ＫＴＶ酒店，自斯時起，庚○○、癸○○、辰○○等人亦旋與壬○○、丙○○、陳柏廷
    等人，共同基於非法方法剝奪行動自由之犯意聯絡，由壬○○、庚○○、癸○○、丙○○、陳柏廷等人分持癸○○所有
    鋁棒及茶壺等物，或徒手方式，毆擊吳翰鑫身體頭部、臉部
    、手部、腿部等處，致其身體多處受傷（當時頭部尚無致命
    之傷害，普通傷害部分，如後所述，則未據告訴）。又於吳
    翰鑫遭壬○○等人以強押挾持、毆打之非法方法剝奪其行動
    自由之際，子○○當時亦身處前揭酒店Ｖ１１包廂旁之辦公
    室內，其明知壬○○等人強押挾持、毆打吳翰鑫逼帳之不法
    情事，而其提供上開ＫＴＶ酒店，供壬○○等人誘騙吳翰鑫
    至店內消費後逼債，復利用該辦公室內裝設之監視器監控店
    內員工及客人活動，以監督瞭解店內營業狀況，其依法自負
    有制止上開不法情事發生之義務，詎子○○竟基於自己共同
    犯罪之意思亦與壬○○等六人共同基於非法方法剝奪行動自
    由之犯意聯絡，未予積極制止，推由壬○○等人繼續以強押
    挾持、毆打之方式，非法剝奪吳翰鑫之行動自由。嗣因吳翰
    鑫堅不告知其等住處電話及提款卡密碼，壬○○、庚○○、
    癸○○、辰○○等人因遲未能索得款項，乃極度不滿，庚○○、壬○○、癸○○、辰○○等四人復共同繼續承前單一非
    法方法剝奪行動自由之犯意聯絡，強押吳翰鑫下樓欲驅車前
    往自動提款機提款付帳，吳翰鑫遭挾持至樓下時，行至台中
    市○○路○段一○○巷路口轉角處，吳翰鑫乘機逃逸，庚○○、壬○○二人遂即以徒步緊追其後，吳翰鑫逃跑約一百公
    尺後，因體力不支，仍在台中市○○路○段二○三號前天橋
    下，遭庚○○、壬○○二人追及壓制在地，庚○○並即電請
    癸○○、辰○○二人駕駛上開自用小客車前來，渠等隨即將
    吳翰鑫強押上車，繼續非法妨害吳翰鑫之行動自由，並由癸○○駕車，辰○○坐於駕駛座右旁，吳翰鑫坐於車後座中央
    ，庚○○、壬○○二人則分坐於吳翰鑫左右兩旁，先後至台
    中市○○路榮民總醫院附設中國國際商銀自動提款機、台中
    市○○路上台中商業銀行附設自動提款機，提領款項均未果
    ，渠等即依庚○○之提議，將吳翰鑫載往位處偏僻之台中市
    ○○路望高寮雕堡附近，於途中庚○○並用手掐住吳翰鑫脖
    子，逼問其住家電話及提款卡之密碼，惟仍未得逞。嗣約於
    九十三年九月二十六日清晨約六時四十五分許，渠等到達望
    高寮碉堡附近，癸○○、辰○○二人均留於車上；而由庚○○持上開鋁棒，壬○○則在旁挾持吳翰鑫下車，由庚○○、
    壬○○二人將吳翰鑫押往雕堡旁之草叢內，再因逼問吳翰鑫
    住家電話及提款卡之密碼，詎壬○○、庚○○二人竟臨時起
    意共同基於殺人之犯意聯絡，先嚇令吳翰鑫脫光衣物赤裸，
    使其行無義務之事，壬○○當時與庚○○基於互相殺人之認
    識，由壬○○持鋁棒猛擊，壬○○則徒手毆擊吳翰鑫，致使
    吳翰鑫身體多處鈍挫傷，其頭部因遭受鋁棒強力攻擊，致頭
    部外傷顱骨破裂，引起顱內出血中樞神經休克，當場死亡。
    壬○○、庚○○二人見狀，隨即將吳翰鑫之衣物取走，任由
    吳翰鑫赤身裸體曝屍荒野。嗣壬○○、庚○○、癸○○、廖
    炯峰等人隨即駕車離去，至台中市○○路○段二○七巷「樹
    德柳橋」，並將吳翰鑫之衣物丟棄於柳川內（已流失），行
    兇用之鋁棒則由庚○○取走。迄九十三年九月二十六日上午
    十一時許，拾荒者即謝張金絨、謝獻銀母子至上開望高寮碉
    堡附近撿拾破銅爛鐵變賣時，在草叢中發現吳翰鑫全身赤裸
    橫躺於該處，旋即報警處理。而於翌日即九十三年九月二十
    七日經媒體報導吳翰鑫遭殺害棄屍之消息，庚○○為免遭警
    發現該行兇用之鋁棒，遂於同日下午二時許，在台中市○區
    ○○路與復興路口跳蚤市場，將前開鋁棒交予癸○○囑其脫
    手，癸○○即將該鋁棒交予其不知情之乾媽即彭麗菊欲加以
    販售。
三、嗣由檢警偵辦，經調閱檢視進出望高寮路線裝設之監視器，
    發現前開車號九一○七－ＨＶ號之車輛可疑，乃於九十三年
    年九月二十七日下午三時十二分許，在台中市○區○○路與
    復興路口，查獲癸○○，並於同日晚九時許，在前開跳蚤市
    場內，自不知情之彭麗菊處查扣得癸○○所有之上開鋁棒一
    支。再於同日晚八時三十分許，在台中市○○○街四十五之
    四號一樓，查獲辰○○。復於九十三年十月十四日晚十時五
    十分許，在台中市○○路二二一號，查獲陳柏廷，起出己○○健保卡。又於九十三年十一月十二日下午六時四十分許，
    在台中市○村路○○○街口，拘提庚○○到案。另於九十三
    年十一月二十二日晚八時三十分許，在台中市○○區○○路
    二段五○號前，拘提壬○○到案，嗣並陸續循線查獲子○○
    等人。
四、案經台中市警察局第四分局報請及由台灣台中地方法院檢察
    署檢察官自動檢舉偵辦起訴。
    理 　　 由
壹、犯罪事實欄一之恐嚇危害安全部分：
一、訊據被告子○○、丁○○、巳○○、壬○○、丙○○、戊○○等人均矢口否認有何恐嚇危害安全之犯行。被告子○○辯
    稱：伊不是嬌點ＫＴＶ酒店之負責人，伊姐康秀鳳係該店的
    二房東，伊每天在店內休息室看電視，並非看監視錄影畫面
    。伊每天都到店內，因該店在十樓，伊住在十一樓。伊不知
    道該ＫＴＶ酒店有透過拉客手拉客，拉客手走掉後再向客人
    要帳之情事。酒店收入有部分挪出作為房租。伊與朋友電話
    中沒有說店是伊的，伊白天在嬌點卡拉ＯＫ放歌。伊與這家
    ＫＴＶ酒店無關等語。被告丁○○辯稱：伊向康秀鳳承租前
    開嬌點ＫＴＶ酒店，自九十三年六月十日營業至同年八月底
    止，「林子豪」與伊均是股東。伊不知道員工詐騙網友至店
    內消費，藉故離開後向被害人逼債之事，伊僅曾於九十三年
    七月初聽說此事。嬌點ＫＴＶ酒店於九十三年八月間，是由
    巳○○、鍾豪擔任現場經理，營業額交給子○○用以支付房
    租，八月底停業約一星期後，又開始對外營業，壬○○於九
    月初打電話給伊，表示要接手經營，正式接手後，巳○○即
    離職。李梅蘭來應徵時，股東只有伊一人在場，故其誤以為
    伊是老闆。鍾豪是由伊推薦當經理，由「林子豪」決定通知
    來上班。巳○○不知道「林子豪」是股東，以為伊是負責人
    。伊不曾在現場處理過任何事情，不知丙○○會說伊與壬○○是經理。陳柏廷是自己來當服務生，沒有找任何幹部應徵
    ，因為伊都在辦公室內，其才會說伊是負責人。伊不曾參與
    現場及客人買單，亦不知店方會令被害人刷卡、簽發本票、
    質押證件之事等語。被告巳○○、壬○○均辯稱：伊等雖曾
    先後擔任嬌點ＫＴＶ酒店之現場經理，惟該酒店並無為增加
    業績，而先由拉客手於網路上誘使消費者前來消費後，再於
    帳單上灌水，並以不法恐嚇手段，逼使消費者給付消費帳款
    之情事，被告丙○○、戊○○則均辯稱：伊等隨曾擔任該酒
    店之服務生，然僅負責替客人倒茶水等工作，亦不知有關拉
    客手於網路上誘使消費者到店消費，且渠等亦無以恐嚇方式
    逼使消費者清償消費款項之行徑等語。
二、經查：
（一）上開事實欄一之恐嚇危害安全事實，業據證人即被害人己○○、卯○○、午○○、寅○○等人於警詢、檢察官偵訊
      及原審法院審理時證述在卷，證人己○○證稱：九十三年
      七月底，伊上網認識一位綽號「阿建」男子，其表明要做
      東請客，當天晚上差不多凌晨零時許，邀伊至臺中市○○
      路「錢櫃ＫＴＶ」前見面，之後帶伊至雙十路嬌點ＫＴＶ
      酒店喝酒、唱歌，過了約三小時，他向酒店櫃臺稱說要出
      去領錢結帳，結果他就不回來，該次連同酒類、餐飲唱歌
      等消費，計約二萬四千元，後來酒店經理進入包廂內，與
      伊談論如何處理此次消費金額，約談了三、四小時之久，
      期間並要求伊打電話向朋友借款以清償上開消費帳款，但
      伊並未借到錢，最後由伊質押身分證、健保卡及簽一張本
      票二萬四千元後，伊始離開該酒店，伊離開時已快天亮˙
      ˙伊在包廂內談消費帳款時，期間還有其他店裡少爺進出
      包廂，且有一位少爺講話口氣很嚇人，依當時情形，伊曾
      擔心如不給錢就無法離開。嗣於同年八月二十二日左右，
      渠等至其住處，向其母親收取帳款，但只返還伊之身分證
      和本票，並說沒有伊的健保卡（見九十四年度偵字第三五
      六號偵查卷第四十、四十一頁、同院審理卷第二宗九十四
      年五月十三日審理筆錄）。證人卯○○證述：九十三年九
      月十一日凌晨一時許，網友綽號「小米」之成年人，邀伊
      至臺中市○○路好樂迪ＫＴＶ見面，抵達後他又載伊至嬌
      點ＫＴＶ酒店唱歌，網友至店內後叫了三位小姐及高梁酒
      一瓶、啤酒十八瓶，過不久他友人加入，約消費二小時後
      ，網友稱說要結帳，詢問伊身上有多少錢，伊即交付給他
      一千元及手機，然後網友及他友人出去後就沒有回來，網
      友離開後，服務生丙○○、經理巳○○，及另一名服務生
      就進來要伊結帳，伊當時有擔心如果不付帳，就沒有辦法
      離開，因為當時經理一定要伊付款，處於當時環境，伊有
      危機意識，因消費都要付錢，如伊不付錢，伊會害怕不知
      道他們要如何對待伊，於是伊就打電話聯絡伊母親過來，
      在聯絡過程中，都有店裡人員在場，後來伊父母親至酒店
      後，以刷卡結帳二萬元等語（見九十四年度偵字第三五六
      號偵查卷第四十三、四十四、四十七、四十八頁、同院審
      理卷第二宗九十四年五月十三日審理筆錄）。證人午○○
      證稱：九十三年九月二十日二十一時在網站認識網友綽號
      「阿德」男子，他約伊到阿拉丁自助式ＫＴＶ唱歌，約唱
      半小時，他提議至嬌點ＫＴＶ酒店喝酒，約於翌日即九月
      二十一日凌晨零時許進入該酒店內消費，網友叫了四位公
      關陪酒小姐，途中網友就偷偷溜走，約消費一小時三十分
      後，經理「宗麒」（即被告壬○○）要伊買單共二萬二千
      五百元，伊即向其說明經過情形，但他很兇，還是要伊買
      單付帳，當時在包廂內與店內經理、少爺談帳款時，伊心
      理很害怕，因第一次碰到此狀況，且在深夜，擔心如不付
      帳，渠等不會讓伊離開，當時向伊要帳的有丙○○、陳柏
      廷、壬○○。於是伊說家中有現金一萬五千元，壬○○遂
      叫丙○○騎機車載伊回家拿錢，並將伊健保卡質押在店內
      ，要伊在隔日將剩餘的七千五百元清償後，才將健保卡還
      伊，後至伊住處拿取一萬五千元交予丙○○，並於隔日至
      酒店內結清剩餘的錢，但該店服務生稱說健保卡在經理壬○○身上，恰巧他不在，要伊在包廂內等，但伊心裡害怕
      ，於是稱說改日再拿，但伊心生畏懼，一直未拿回健保卡
      等詞（見九十三年度偵字第一六四二四號偵查卷第四宗第
      四十八頁、九十四年度偵字第三五六號偵查卷第四十六至
      四十八頁、同院審理卷第二宗九十四年五月十三日審理筆
      錄）。證人寅○○證述：伊於九十三年九月二十一日晚上
      二十二時至二十三時間，上網認識綽號「小魚兒」之男子
      。當天伊是在網路上聊天，一位男性網友稱說他的胞弟生
      日，約伊陪他們唱歌，到了指定地點，其中一位綽號「小
      魚兒」，他胞弟自稱生日，後稱要去喝幾杯，就叫計程車
      前往嬌點ＫＴＶ酒店消費，約於翌日凌晨零時許到達，進
      入該店內後，店內少爺都沒有問我們就直接送菜進來，少
      爺並帶四位小姐進來，約消費一小時三十分後，「小魚兒
      」稱說他母親打電話找他，他要出去回電，過了五分鐘伊
      就懷疑出去查看，店內的經理稱說他出去提款，要伊先結
      帳，並拿帳單給伊觀看，帳單記載二萬四千餘元，伊向經
      理即壬○○表示伊身上沒錢，壬○○即叫伊盡量想辦法，
      要伊打電話聯絡朋友與父母親想辦法，當時小姐已經前往
      櫃臺算帳，一名少爺將伊帶入原先包廂內，並大聲質問伊
      是否不要付酒帳，伊看他們人多，且擔心無法離開，就想
      付錢了事，伊即以電話聯絡向朋友借得一萬餘元，並請其
      拿至台中市○○路○段的大都會自助式ＫＴＶ附近與伊會
      合，並向店內人員表示伊帳戶內尚有一萬元，可先領出來
      給他們，隨即由經理壬○○與少爺丙○○陪伊，載伊至漢
      口路四段的大都會自助式ＫＴＶ前伊停放機車處，自伊機
      車上拿取錢包內之提款卡後，再由其二人帶伊至旁邊的全
      家便利商店內提領現金約一萬餘元，並由伊朋友拿取一萬
      元前來，嗣由伊將所提領款項交予伊朋友，由伊朋友轉交
      消費帳款約二萬餘元（二萬至二萬二千元之間）予丙○○
      後，伊始順利離去。期間丙○○並出言恐嚇伊「倘若不付
      錢的話，就要打伊」，但他沒有打伊等詞（見九十四年度
      偵字第三五六號偵查卷第三十八、三十九頁、同院審理卷
      第二宗九十四年五月十三日審理筆錄）。經核上開證人即
      被害人己○○、卯○○、午○○、寅○○等四人先後於警
      詢、檢察官偵訊及原審法院審理時之證述情節，大致相符
      ，參諸渠等與被告壬○○等人素無怨隙，當無設詞誣陷之
      必要，此外，復有被害人午○○、己○○業已分別領回健
      保卡之贓物認領保管收據在卷可稽（見九十三年度偵字第
      一八一九○號偵查卷第二十一頁、九十四年度偵字第三五
      六號偵偵查卷第六十七頁），則其等四人上開指證述之內
      容，核與事實相符，應堪足採信。
（二）又被告戊○○於警詢時供承稱：經理鍾豪至網路上尋找客
      源至店內消費後，就常發生酒帳糾紛，有時客人身上不夠
      錢，然後由店內員工（丙○○）陪同客人外出提領錢付帳
      ，有些客人會將其證件交給經理巳○○作為質押，然後付
      錢取回證件。利用網路聊天以慶生要請客方式及拉客手俗
      稱「小蜜蜂」，誘使至該店消費之客人是由經理鍾豪負責
      。之後消費逼債之事由經理巳○○、服務生丙○○、壬○○及陳柏廷四人負責等語（見九十四年度偵字第三五六號
      偵查卷第二十二、二十三頁背面、第二十四頁）。被告張
      兆宏於警詢時供稱：伊在鍾豪擔任經理時，伊擔任嬌點Ｋ
      ＴＶ酒店拉客手職務，伊使用「魚仔」（即小米）綽號。
      伊是上網假冒網友找尋網友，先以慶生或朋友請客方式，
      邀請網友喝酒、唱歌，在氣氛融洽時，即邀請網友至嬌點
      ＫＴＶ酒店喝酒，待被害人受邀至該店喝酒時，此時伊就
      以各種理由離開，最後留下被害人一人面對嬌點ＫＴＶ酒
      店店方逼債。壬○○有叫我們少爺拿本票給被害人簽立，
      有要被害人以電話向親友借款及叫我們陪被害人至提款機
      提款等語（見九十四年度偵字第三五六號偵查卷第三十四
      、三十五頁）。被告巳○○於警詢時供述稱：伊在九十三
      年七月初，在嬌點ＫＴＶ店擔任經理工作，直到九十三年
      九月十一日。該店負責人為丁○○，網友來店消費，倘若
      無法付酒帳時，我們會將人留在店內，叫他的親友至店內
      拿錢來付帳及刷卡或簽本票、扣留證件等方式，直到付帳
      才讓他離去，伊有叫服務生丙○○陪同消費者前往銀行提
      款付帳，伊並沒有誘騙被害人己○○、卯○○至嬌點ＫＴ
      Ｖ酒店消費，但叫該二人付酒帳是伊所為，後伊將錢交給
      丁○○等語（見九十四年度偵字第三五六號偵查卷第三十
      一、三十二頁）。原審法院通緝中被告鍾豪於警詢時陳稱
      ：伊係於九十三年七月初至八月中旬，在嬌點ＫＴＶ酒店
      擔任經理，自七月底開始，此期間酒店有利用網路誘使被
      害人至該店消費，要被害人付酒帳。至於被害人至酒店消
      費，除扣除小姐錢、包廂費、雜務費外，剩下的錢就分成
      三份，˙˙˙一份自己與少爺分，一份給帶來拉客手人頭
      分。擔任經理時，員工有伊、丙○○、奇恩（姓名不詳）
      、巳○○、綽號阿忠之少爺（姓名不詳）。在九十三年七
      月底，利用綽號「阿建」男子為假冒網友，以請客名義，
      誘騙被害人至店內喝酒，後再以出去領錢來結帳為由，而
      一去不回，只留被害人一人，伊與店內經理巳○○、少爺
      丙○○就以被害人欠下二萬四千多元酒帳為由，要被害人
      清償，因其無力償還，就請其質押身分證、健保卡及簽下
      一張二萬四千元本票，始讓被害人離去（見九十四年度偵
      字三五六號偵查卷第十五頁背面、第十六、十七頁）。被
      告壬○○於警詢時供稱：伊在嬌點ＫＴＶ酒店擔任經理期
      間，伊與內部員工及拉客手人頭（俗稱小蜜蜂）假冒客人
      ，利用網路誘使被害人至店內喝酒，而要被害人付帳，倘
      若客人不付錢，伊會請他打電話給友人，或叫其簽立本票
      。九十三年九月二十一日（應為二十二日之誤）凌晨零時
      至二時，在嬌點ＫＴＶ酒店，以拉客手綽號「小魚兒」之
      男子假冒網友，誘使被害人寅○○至該店喝酒，事後拉客
      手再以出去領錢來結帳為由，而一去不回，只留被害人一
      人，致使被害人欠下二萬多元酒帳，因無力償還，而由伊
      與丙○○陪同至提款機付帳始讓被害人離去。又在九十三
      年九月二十日（二十一日之誤）凌晨零時許，在嬌點ＫＴ
      Ｖ酒店，以拉客手綽號「阿德」男子假冒網友，在網路中
      部聊天室，誘使被害人午○○至該店喝酒，事後溜走一去
      不回，只留被害人一人，致使被害人欠下二萬二千五百元
      酒帳，此時伊以兇惡語氣要被害人認帳，因其錢不夠，就
      與丙○○載被害人返家拿一萬五千元，不夠部分，質押其
      健保卡，隔日請被害人再拿七千五百元贖回健保卡，因被
      害人心生畏懼，我們未將健保卡返還等語（見九十三年度
      偵字第二○五五七號偵查卷第二十三至二十五頁）。被告
      丙○○於警詢時亦供承稱：伊係該酒店服務生，平常店內
      由壬○○經理負責現場及店內大小事。有酒帳消費糾紛，
      此時壬○○會以恐嚇之言詞，威脅客人一定要付酒帳，或
      拿帳單夾板往客人臉上打去，致使客人心生畏懼，只好以
      電話向親友求救，否則就要求客人先付一半以上的消費金
      額，餘額再以身分證件留做質押，事後再來付清帳款。事
      後壬○○每次分我們服務生五百元、會計三百元。倘若客
      人不付帳，壬○○會叫我們服務生在包廂外看著不讓客人
      離開等詞（見九十三年度偵字第一六四二四號偵查卷第一
      宗第一一六、一一八頁背面、第一一九頁）。互核上開被
      告戊○○、張兆宏、巳○○、鍾豪、壬○○、丙○○等人
      前揭供述內容，可知嬌點ＫＴＶ酒店為增加酒店營業收入
      ，確有利用拉客手即被告張兆宏等人於網路上聊天方式，
      誘使被害人己○○、陳信宏、午○○、莊凱仁等人前來酒
      店消費後，該拉客手再以各種藉口乘機離去，隨即由店內
      經理鍾豪、巳○○、壬○○與服務生丙○○、戊○○、陳
      柏廷等人，或令其等電請向親朋好友借款，或前來付帳，
      或陪同被害人前往自動提款機提款，或質押證件，嗣清償
      消費帳款後，再取回證件方式，輪流逼使上開被害人己○○等四人給付消費帳款之事實至明；而被告鍾豪、巳○○
      、壬○○、戊○○、丙○○、陳柏廷、張兆宏等人，既分
      別擔任該酒店之經理或服務生，且共同參與以上開不法手
      段，向遭誘使至酒店消費後之被害人己○○等四人逼債之
      行為，則衡情渠等就前開不法之情事，自難諉為不知。雖
      通緝中被告鍾豪等人嗣於原審法院審理時均翻異前供，否
      認嬌點ＫＴＶ酒店有何上開不法逼債之行為，惟衡諸渠等
      於警詢時所為上開供述內容，因該時距離案發時間較近，
      記憶較深刻清晰，較不易受外力之不當干擾，及尚無心詳
      予考量供詞對其他共同被告所生之利害關係，且無證據足
      資證明警詢時有何遭受脅迫、利誘，及於客觀上有何顯不
      可採信之情事，依經驗法則應與事實較為符合，自應以渠
      等前於警詢初訊時所為之供述，應可採信。
（三）又被告子○○雖辯稱：伊並非嬌點ＫＴＶ酒店之負責人，
      亦未共同參與經營該酒店等語。惟查，被告丙○○於警詢
      、檢察官偵查中及原審法院訊問時供述：嬌點ＫＴＶ酒店
      ，係子○○負責經營，是店內綽號壬○○告知伊，伊是服
      務生，壬○○、巳○○是經理，丁○○是負責看帳的。子
      ○○的辦公室設在嬌點ＫＴＶ酒店裡一間沒有門牌的房裡
      ，裡面有店內和樓下的監視器螢幕，有時伊整理酒店包廂
      時，子○○的房間打開，伊有看到他在房間內有攝影機監
      視酒店裡面情形等語（見九十三年度偵字第一六四二四號
      偵查卷第四宗第九十二、九十四頁、九十四年度偵字第三
      五六號偵查卷第二十六頁背面、第二十七頁、原審法院審
      理卷第一宗第三十七、三十八頁），復有被告丙○○於警
      詢時指認被告子○○確為嬌點ＫＴＶ酒店負責人之照片與
      內容在卷足憑（見九十三年度偵字第一六四二四號偵查卷
      第二宗第三十八頁）。被告壬○○於檢察官偵查中亦供述
      ：伊於嬌點ＫＴＶ酒店擔任經理，負責接待客人、處理酒
      帳，負責人應該是子○○，伊看他都在辦公室，即是打死
      者包廂（Ｖ１１）的隔壁，伊每天的營業額都交付給他，
      每天扣除小姐錢、酒錢、其他雜支後，分成三份，一份給
      店租子○○、一份給拉客手、一份給少爺分（見九十三年
      度偵字第一六四二四號偵查卷第四宗第三十、九十四頁）
      ，依上可知，被告丙○○、壬○○二人均指述被告子○○
      係嬌點ＫＴＶ酒店之實際負責人；又被告子○○在嬌點Ｋ
      ＴＶ酒店內Ｖ１１包廂旁有一間辦公室，該辦公室內有該
      嬌點ＫＴＶ酒店之監視錄影顯示器，足以監視店內員工及
      客人之活動，此為被告子○○所自承無訛。至證人即被告
      之子丑○○於本院審理中證稱被告子○○只有在前開酒店
      包廂休息室觀看電視等語，顯係父子情誼護之詞，不足
      採信。而被告子○○實際上亦每日利用該辦公室之監視錄
      影器材，注意店內員工與客人之動靜等情，除據被告丙○○、壬○○供述如上外，並據被告張兆宏、鍾豪供明在卷
      （見九十四年度偵字第三五六號偵查卷第十六、三十四、
      三十五頁），顯見被告子○○對該嬌點ＫＴＶ酒店之經營
      情況，應有所知悉；另被告子○○之友人至嬌點ＫＴＶ酒
      店消費時，帳單均由其個人結算，不必經過經理結算，且
      按日分得酒店收益之三分之一乙事，亦據被告丁○○、鍾
      豪、壬○○等人於警詢或檢察官偵查中供述在卷（見九十
      三年度偵字第一六四二四號偵查卷第四宗第三十頁、九十
      四年度偵字第三五六號偵查卷第七頁背面、第十五頁背面
      、第十六頁），此亦顯與單純出租房屋收取租金之情形有
      間。另證人辛○○在本院審理中結稱：我知道被告子○○
      有經營卡拉ＯＫ，有無其他經營「嬌點ＫＴＶ酒店」，我
      不清楚等語，自不能作為有利被告子○○之認定。參諸被
      告子○○曾於嬌點ＫＴＶ酒店發生命案後即九十三年十月
      二十一日晚十一時十六分許，與友人電話通聯中陳稱：「
      台東有無店可以開，好不好做」、「我的店要如果不要出
      事情，我的店也很好經營」、「我怎麼知道現場經理，我
      那天出去喝酒，喝到回來就快天亮我就去睡覺，我也不知
      道透（一）早跟（就將）人拖出去打死，報紙報導的那樣
      說，在中秋節前二天，在望高寮打死，脫光光那件」等語
      ，此為被告子○○所不否認，並有通信監察錄音內容（已
      譯成書面文字）在卷可憑（見九十三年度偵字第一六四二
      四號偵查卷第九頁），觀諸被告子○○向友人諮詢台東有
      無店可以開，並自稱嬌點ＫＴＶ酒店係其經營，益徵被告
      子○○非僅係該嬌點ＫＴＶ酒店之房東甚明。綜上觀之，
      堪認被告子○○確有共同參與經營嬌點ＫＴＶ酒店無訛。
      其對於該嬌點ＫＴＶ酒店，上開先以拉客手上網誘使消費
      者至酒店消費後，再逼使付帳之經營方式，亦應知之甚詳
      ，而具有共同之犯意聯絡。至被告壬○○、丙○○二人嗣
      於原審法院審理時，雖均改證稱：被告子○○僅係嬌點Ｋ
      ＴＶ酒店之房東，其並無實際經營該酒店云云（見原審法
      院審理卷第三宗九十四年五月三十日審理筆錄），惟觀渠
      等嗣所為之前開證述內容，與上揭所認定之其他事證顯有
      所不符，且參諸渠等初於警、偵訊所為之供述內容，如前
      所述，應與事實較為切合，自應以渠等前於警詢初訊時所
      為之供述，較足採信。則被告子○○所為上開辯解，及被
      告壬○○、丙○○嗣所為之證述，均為卸責及事後迴護之
      詞，咸不足為憑。
（四）另被告丁○○雖亦辯稱：伊僅係該酒店之股東，伊並無實
      際負責經營嬌點ＫＴＶ酒店，伊並不清楚店裡經營情形等
      語，然被告丙○○於警詢、檢察官偵查時供稱：˙˙平常
      店內由宗麒、信哥（指丁○○）二位經理負責現場及店內
      大小事˙˙伊是丁○○聘請的˙˙伊是服務生，壬○○、
      巳○○是經理，丁○○是負責看帳的等語（見九十三年度
      偵字第一六四二四號偵查卷第一宗第一一六頁、第四宗第
      四十三、九十二頁）。原審法院通緝中被告陳柏廷於警詢
      時陳稱：伊在嬌點ＫＴＶ酒店擔任服務生˙˙該店負責人
      為丁○○˙˙嬌點ＫＴＶ的老闆是丁○○等語（見九十三
      年度偵字第一八一九○號偵查卷第十頁、九十四年度偵字
      第三五六號偵查卷第二十九頁背面）。被告戊○○於警詢
      、檢察官偵訊時供稱：客人來源，一開始都是負責人丁○○、經理鍾豪、經理巳○○的友人來捧場，之後客人減少
      ，經理鍾豪提議至網路上尋找新的客人，經過負責人丁○○同意後，經理鍾豪就負責至網路上尋找新的客人到嬌點
      ＫＴＶ酒店消費˙˙伊在嬌點ＫＴＶ酒店是擔任服務生，
      是丁○○找伊去的˙˙丁○○是負責人等詞（見九十三年
      度偵字第一六四二四號偵查卷第四宗第一一八頁、九十四
      年度偵字第三五六號偵查卷第二十三頁背面）。被告巳○○於警詢、檢察官偵訊時供述：伊在九十三年七月初，在
      嬌點ＫＴＶ酒店擔任經理工作，直到九十三年九月十一日
      。該店負責人為丁○○˙˙伊是丁○○聘請的等語（見九
      十三年度偵字第一六四二四號偵查卷第四宗第四十三頁、
      九十四年度偵字第三五六號偵查卷第三十一頁背面）。被
      告鍾豪於警詢時供述稱：伊在九十三年七月初至八月中旬
      ，在嬌點ＫＴＶ酒店擔任經理˙˙係丁○○請伊至該店內
      擔任經理等語（見九十四年度偵字第三五六號偵查卷第十
      五頁背面、第十六頁）。被告壬○○於偵查中供稱：伊與
      丁○○本來就認識，係他請伊至酒店上班等詞（見九十四
      年度偵字第一六四二四號偵查卷第四宗第八十七頁），證
      人即曾在嬌點ＫＴＶ酒店擔任會計之李梅蘭於警詢時亦證
      稱：伊於九十三年七月底至八月底，在嬌點ＫＴＶ酒店擔
      任會計職務，伊知道的負責人是丁○○˙˙嬌點ＫＴＶ酒
      店消費價額，都是負責人丁○○、經理巳○○二人決定等
      語（見九十四年度偵字第三五六號偵查卷第五十一、五十
      二頁）。經核上開被告丁○○、丙○○、陳柏廷、戊○○
      、巳○○、鍾豪、壬○○及證人李梅蘭等上開供證述內容
      ，可知被告丁○○不僅分別僱用被告鍾豪、巳○○、壬○○、丙○○、戊○○等人在嬌點ＫＴＶ酒店擔任經理、服
      務生，並負責管理該酒店之帳務，且於該酒店客人來源減
      少時，並同意被告鍾豪之建議，以上網誘使客人至該酒店
      消費方式，俾以增加酒店營業收入，則被告丁○○應確有
      實際參與經營嬌點ＫＴＶ酒店，並主導該酒店之經營方式
      至明，則衡情其對於該酒店內確有利用拉客手上網拉客，
      誘使消費者至酒店消費後，再以恐嚇危害安全不法手段逼
      債之情事，自亦難諉為不知，自應具有共同之犯意聯絡。
      雖被告鍾豪、巳○○、丙○○嗣於原審法院審理時均翻異
      前供，改稱：嬌點ＫＴＶ酒店實際經營者係「林子豪」，
      並非被告丁○○，且渠等係受僱於「林子豪」，而非由被
      告丁○○所聘僱等語（見同院九十四年六月二十日審理筆
      錄）；惟觀上開渠等三人與被告丁○○就所稱該「林子豪
      」者，均無法供明其詳細年籍住居所等資料，俾供原審法
      院查證渠等所述是否屬實，則是否確有該「林子豪」之人
      ，乃不無相當疑義？更何況渠等三人於警、偵訊所為之供
      述內容，同上所述，應與事實較為相符，自應以渠等前於
      警詢、檢察官偵訊時所為之供述，應足採信。是被告丁○○所為上開辯解，及被告鍾豪、巳○○、丙○○嗣所為之
      證述，均為嗣後卸責及袒護之詞，亦不足取。
（五）再按刑法第三百零五條之恐嚇危害安全罪，其所謂之「恐
      嚇」係指恐怖畏嚇，其方法為言詞、文字、舉動或他法，
      皆非所問，凡足以使人產生心理上不安全之行為，皆屬之
      。查本件被害人己○○、卯○○、午○○、寅○○等四人
      遭拉客手誘騙至嬌點ＫＴＶ酒店消費後，拉客手均藉機離
      去，該店之經理、服務生即被告巳○○等人旋即要求渠等
      必須支付消費款項，而當時均時值深夜凌晨，被害人孤單
      一人，且被告巳○○等人多勢眾，並長時間輪流逼債，及
      要求被害人等必須以電話聯絡向親戚、朋友借款，或前來
      付帳，或請渠等留下健保卡、身分證作為質押，或簽發本
      票以為擔保，於此情境下，被告巳○○等人之上開舉動，
      於客觀上顯足分別令被害人己○○等四人認知當時如不給
      付消費帳款，應無法順利離開該嬌點ＫＴＶ酒店，致使渠
      等產生心理上之不安全感，此觀被害人等於原審法院審理
      時均證稱：依當時之情境，渠等均害怕如未付帳，應無法
      順利離開嬌點ＫＴＶ酒店等語即知（見同院審理卷第二宗
      九十四年五月十三日審理筆錄）；則被告巳○○等人之上
      開行為，揆諸上揭說明，顯均有以欲行加害行動自由之舉
      動，恫嚇被害人己○○等四人，致渠等四人分別心生畏怖
      ，而危害其等四人之安全至明。再被害人寅○○當時另遭
      被告丙○○以言詞恫嚇稱：若不付錢的話，就要打伊等情
      ，業據被害人寅○○於警詢、原審法院審理時指證述在卷
      ，已如前述，則被告丙○○等對被害人寅○○部分，並同
      時有以欲行加害身體之事，恫嚇寅○○，致其心生畏怖，
      而危害其安全之不法行為，亦堪認定。末被害人己○○等
      人雖係遭拉客手誘騙至前開嬌點ＫＴＶ酒店消費後，再由
      被告巳○○等人強行逼債，固有恐嚇危害安全之犯行，已
      詳如上述，然觀被害人己○○等四人，均為已滿二十歲之
      成年人，其等與網路上之拉客手並不熟稔，則渠等對於至
      ＫＴＶ酒店消費娛樂，應不致誤認無須支付任何消費帳款
      ，且渠等事後確有實際至嬌點ＫＴＶ酒店消費，當時實際
      消費額有無遭浮列之情事，亦查無證據足以證明，是尚難
      逕認被告巳○○等於迫使被害人己○○等四人交付消費帳
      款之際，於主觀上具有為自己不法所有之意圖，而涉有詐
      欺取財或恐嚇取財之犯行，附此敘明。
（六）綜上所述，被告子○○、丁○○、巳○○、壬○○、丙○○、戊○○與鍾豪、張兆宏、陳柏廷等人分別共同犯有上
      開恐嚇危害安全犯行，事證已屬明確，均堪以認定。
貳、事實欄二之非法方法剝奪人行動自由部分：
一、訊據被告庚○○、壬○○、癸○○、辰○○等人，對於上揭
    非法剝奪人行動自由之事實，均坦承在卷，惟訊據被告丙○○固坦承曾擔任嬌點ＫＴＶ酒店之服務生等情在卷，惟矢口
    否認有何非法剝奪人行動自由之犯行，辯稱：案發當時伊已
    離職（九十三年九月中旬），被害人吳翰鑫於嬌點ＫＴＶ酒
    店遭挾持、毆打之際，伊當時並不在現場等語；另訊據被告
    子○○亦矢口否認有非法剝奪人行動自由之犯行，辯稱：伊
    並無經營嬌點ＫＴＶ酒店，被害人吳翰鑫於案發當日，在嬌
    點ＫＴＶ酒店Ｖ１１包廂內遭被告壬○○等人挾持、毆打之
    際，伊聽見包廂內有人哀叫，推門看見壬○○等人在裡面，
    有一人持球棒，被打的人坐在椅子上，伊沒有看見如何打，
    伊與被告壬○○等人並無共同犯意聯絡等語。
二、經查：
（一）被害人吳翰鑫於九十三年九月二十六日凌晨零時，遭拉客
      手誘使前往上開嬌點ＫＴＶ酒店消費後，因無力清償消費
      款項二萬元，遂遭被告壬○○、丙○○、陳柏廷、庚○○
      、癸○○、辰○○等人挾持強押於該酒店Ｖ１１包廂內，
      並分別以鋁棒、徒手予以毆打，且逼問其住家電話及提款
      卡之密碼，以此非法方法剝奪其行動自由。嗣因被害人吳
      翰鑫堅不告知住處電話及提款卡密碼，被告壬○○、庚○○、癸○○、辰○○等人復強押被害人吳翰鑫下樓，被害
      人吳翰鑫下樓後，雖乘機逃逸約一百公尺，然仍遭被告庚○○、壬○○等追及壓制在地上後，並將之強押上由被告
      癸○○所駕駛之車號九一○七－ＨＶ號自用小客車上，被
      告辰○○坐於駕駛座右旁，另由被告庚○○、壬○○分坐
      於車後座左右二旁，被害人吳翰鑫則遭挾持坐於車後座中
      央，並驅車前往附近之自動提款機提款付帳，而被害人吳
      翰鑫於車上期間，仍遭被告庚○○毆打逼問其提款卡之密
      碼與家裡之電話，惟嗣仍提領款項未果，渠等四人乃依被
      告庚○○之提議，將被害人吳翰鑫載往位處偏僻之大肚山
      中台路望高寮雕堡附近，渠等四人共同繼續以此非法方法
      剝奪被害人吳翰鑫之行動自由等事實，業據被告壬○○供
      承：吳翰鑫是店內利用網路誘騙來消費的，當時他沒有錢
      付酒帳，在休息室內，伊先問他如何處理，他稱說要打電
      話，但都無人接聽，又稱說他身上有提款卡，詢問密碼後
      ，由少爺去領錢，但密碼錯誤，伊先用手教訓他，又問一
      次密碼，他又說錯，伊就拿票給他簽，他不簽，伊就陸續
      毆打他，後來庚○○、癸○○、辰○○到場，癸○○先用
      茶壺打他，癸○○有帶一支鋁棒，後來有用該支鋁棒打吳
      翰鑫身體˙˙當天在場者有伊、丙○○、癸○○、辰○○
      、庚○○、陳柏廷，在場者幾乎都有打吳翰鑫，伊確定有
      動手打者，有伊、庚○○、癸○○、丙○○等人，案發當
      天的兇器除鋁棒外，還有癸○○拿來砸吳翰鑫之茶壺˙˙
      ˙嗣吳翰鑫一下樓就逃逸，伊與庚○○在後面追趕，癸○○、辰○○則開車在後面追，在雙十路約一百公尺，伊與
      庚○○先把他押在地上，癸○○、辰○○開車趕到，我們
      則將他押上車。途中我們有問吳翰鑫密碼，他說了二組，
      但二組都密碼錯誤，庚○○提議要到大肚山上教訓他等語
      （見九十三年度偵字第一六四二四號偵查卷第四宗第五、
      六頁、第九頁背面、第八十八頁、第五宗第二十一頁、原
      審法院審理卷第一宗第四十頁、第三宗第一七○頁）。被
      告庚○○供述稱：˙˙伊聽到包廂內有哀嚎的叫聲˙˙伊
      開門進去看到壬○○毆打吳翰鑫，後來辰○○、癸○○也
      進入包廂，˙˙癸○○手持鋁棒毆打吳翰鑫肩膀一下，然
      後服務生搶去繼續毆打，其他服務生則以拳頭毆打，當時
      壬○○將吳翰鑫押在沙發上˙˙之後伊說要儘速與人家處
      理債務，稱說要拿錢出來，壬○○沒有開車，於是伊、辰
      ○○、癸○○三人一起陪他與吳翰鑫一同下樓外出領錢，
      當我們下樓後，吳翰鑫便乘機逃逸，壬○○於後面追趕，
      伊跟在後面追，辰○○、癸○○二人一起去開車，吳翰鑫
      跑到雙十路天橋下時，被壬○○追趕上，壬○○將吳翰鑫
      押在地上，之後癸○○將車開到壬○○與吳翰鑫身邊，伊
      亦走到車旁，然後我們四人將吳翰鑫扶上車，由壬○○提
      議要吳翰鑫快點領錢，伊與辰○○提議將事情儘速處理，
      然後我們往榮總方向前進，沿途一直逼問吳翰鑫（提款卡
      ）密碼，後來吳翰鑫說出一個密碼，車開到榮總急診室旁
      ，伊心想要儘速處理此事，所以由伊下車提領，但卻密碼
      錯誤，到遊園南路臺中商銀，吳翰鑫有說出另一組密碼，
      於是伊下車提領，但仍是密碼錯誤，伊就叫癸○○將車子
      開往望高寮。˙˙˙當天在Ｖ１１包廂內有伊、壬○○、
      癸○○、辰○○、丙○○、陳柏廷，動手打人的有伊、癸○○、壬○○、丙○○、陳柏廷等人等詞（見九十三年度
      偵字第一六四二四號偵查卷第三宗第三十三、三十四頁、
      第四宗第八十九、九十三頁、原審法院審理卷第三宗第一
      七五頁）。被告癸○○陳述稱：˙˙途中庚○○接到壬○○電話，要他回嬌點ＫＴＶ酒店，於是伊駕車（車號九一
      Ｏ七－ＨＶ號）載庚○○前往，由庚○○先獨自上樓，五
      分鐘後，庚○○叫伊拿車上鋁棒與辰○○一起上去找他，
      伊與辰○○進入包廂內，看到吳翰鑫坐在中間沙發，壬○○壓著他，庚○○站在吳翰鑫頭部方向，問他提款卡密碼
      ，然後庚○○將吳翰鑫扶起來坐在沙發上，用手攬著吳翰
      鑫，要他說出密碼，吳翰鑫說了一個密碼，但壬○○說密
      碼錯誤，庚○○就用手打他頭部，然後壬○○又繼續用手
      打他的頭部，之後庚○○就拿伊帶上去放置於沙發上的鋁
      棒打吳翰鑫手部及頭部，然後壬○○又拿起鋁棒繼續打他
      的手部及頭部，之後由伊拿鋁棒打吳翰鑫右手臂二下，並
      拿鐵製水壺打吳翰鑫右肩部一下，當時在包廂內，丙○○
      、陳柏廷亦在場，丙○○並出手毆打吳翰鑫˙˙伊與辰○○先將車開到嬌點ＫＴＶ酒店樓下等庚○○，結果庚○○
      與壬○○二人押著吳翰鑫要上伊的車子，吳翰鑫趁機脫逃
      沿雙十路往市區方向逃逸，庚○○與孫忠見狀即追趕，伊
      與辰○○也加入約追趕一段距離後，我們先折回，約過三
      至四分鐘，庚○○打電話給伊稱說人在雙十路上，伊駕車
      前往搭載時，庚○○與壬○○就押著吳翰鑫上車子後座，
      庚○○並要求伊將車開往大肚山的方向，在開往大肚山的
      途中，沿途在台中市○○路榮民總醫院附近的提款機、台
      中縣遊園路上台中商業銀行提款機領錢，但都因密碼錯誤
      無法領取，渠等繼續逼問吳翰鑫家中電話，但其回稱的號
      碼卻無回應，伊就往望高寮方向行駛，在車上庚○○有用
      手掐住被害人脖子等語（見九十三年度偵字第一六四二四
      號偵查卷第一宗第十五、十六、七十一、七十二頁、第二
      宗第八十頁、原審法院審理卷第四宗第五十一、五十二頁
      ）。被告辰○○供稱：˙˙我們驅車前往嬌點ＫＴＶ酒店
      ，庚○○先獨自上樓，後伊與癸○○上樓找他，上去後在
      包廂看到壬○○、庚○○及另二名男子和吳翰鑫在裡面，
      壬○○把吳翰鑫押在沙發上，庚○○坐在旁邊，當時伊站
      在包廂內門口旁邊，伊看到癸○○、庚○○、壬○○先後
      持鋁棒毆打吳翰鑫，而癸○○又拿泡好的茶水淋吳翰鑫身
      體，接著又拿鐵製的茶壺打吳翰鑫頭部及拿瓷器茶杯丟他
      ，伊在旁邊有向癸○○說不要打他˙˙當時在場者服務生
      為陳柏廷、丙○○，丙○○亦有出手毆打吳翰鑫˙˙後庚○○並提議將吳翰鑫帶出去，伊和癸○○先離開，下樓後
      吳翰鑫掙脫往雙十路方向跑去，庚○○、壬○○追過去，
      其後庚○○要癸○○將車開過去，於是癸○○載伊過去後
      ，就看到庚○○、壬○○將吳翰鑫壓在地上。隨後並將吳
      翰鑫拖上車，庚○○即稱說要將車開往山上（指大肚山望
      高寮附近），途中有到臺中榮民總醫院內設置的提款機、
      遊園路台中商銀提款機曾下車提領現金，但皆因密碼錯誤
      無法提領，庚○○說直接到碉堡，途中庚○○一直掐吳翰
      鑫脖子等詞（見九十三年度偵字第一六四二四號偵查卷第
      一宗第二十一頁、第二宗第八十二頁、第四宗第四十六頁
      、原審法院審理卷第四宗第五十一、五十二頁）。經核被
      告壬○○、庚○○、癸○○、辰○○等上開供述情節大致
      吻合，復有扣案之鋁棒一支可資佐證，足認渠等前開自白
      ，查與事實相符，堪足採信。
（二）又被害人吳翰鑫於嬌點ＫＴＶ酒店Ｖ１１包廂內，遭被告
      庚○○、壬○○、癸○○、辰○○共同以挾持、毆打方式
      ，非法剝奪其行動自由之際，被告丙○○、陳柏廷二人當
      時亦均在現場，被告丙○○並曾出手毆打被害人吳翰鑫乙
      節，迭據同案被告庚○○、壬○○、癸○○及辰○○等人
      供明在卷，且參諸被告丙○○於九十三年九月二十二日仍
      共同參與誘使被害人寅○○至嬌點ＫＴＶ酒店內消費後，
      並由其以言詞恫嚇逼使其給付消費帳款不法之犯行等情，
      均已如上述，則被告丙○○所辯稱：伊於九十三年九月中
      旬即自嬌點ＫＴＶ酒店離職等語，自甚有疑義，尚難採信
      。另觀被告子○○先辯稱：不知被告壬○○等人毆打被害
      人吳翰鑫乙事，惟其嗣則改稱：有見聞壬○○等人持鋁棒
      ，被害人（吳翰鑫）坐在椅子上˙˙伊有看見被害人吳翰
      鑫流血˙˙伊當時係身處上揭Ｖ１１包廂旁之辦公室內等
      語（見九十三年度偵字第一六四二四號偵查卷第二宗第一
      ＯＯ頁、第四宗第四十六、九十四頁、九十三年度偵字第
      二Ｏ五五七號偵查卷第三十一頁、原審法院審理卷第三宗
      第一五二頁），顯見被告子○○於被害人吳翰鑫遭被告壬○○等人以毆打、挾持之非法方法剝奪其行動自由之際，
      其當時亦身處前揭Ｖ１１包廂旁之辦公室內，且明知被告
      壬○○等人毆打、挾持被害人吳翰鑫逼使付帳之不法情事
      ，而衡諸被告子○○提供上開嬌點ＫＴＶ酒店，供被告壬○○等人誘騙吳翰鑫至店內消費二萬元後逼使清償，復以
      該酒店辦公室內之監視器監督店內營業狀況，其依法自負
      有制止上開不法情事發生之義務，詎被告子○○竟未予積
      極制止，推由被告壬○○等人繼續以毆打、挾持方式非法
      剝奪吳翰鑫之行動自由，其與被告壬○○等人就上開非法
      剝奪被害人吳翰鑫行動自由之不法犯行，應互有共同犯意
      之聯絡甚明。是被告丙○○、子○○上開所辯，顯為事後
      推諉卸責之詞，均不足採。
（三）綜合上述，被告壬○○、庚○○、癸○○、辰○○、子○○、丙○○及陳柏廷等人共同涉犯以挾持、毆打之非法方
      法剝奪人之行動自由罪行，事證亦屬明確，均堪以認定。
參、犯罪事實欄二之殺人部分：
一、經查：
（一）上開殺人之犯罪事實，業據被告壬○○、庚○○二人於警
      詢、檢察官偵查及原審法院準備程序、審理時坦承在卷（
      見九十三年度偵字第一六四二四號偵查卷第四宗第六、三
      十二、一二二頁、第五宗第二十一頁、同院審理卷第一宗
      第四十、五十、五十一、一二四頁、第四宗第五○頁）。
      並經被害人吳翰鑫之母乙○○指訴甚詳，核與同案被告癸○○、辰○○所供稱：被害人吳翰鑫於遭渠等駕車挾持至
      望高寮碉堡時，渠等在車上等候，並未下車，而係另由被
      告壬○○、庚○○二人將被害人吳翰鑫繼續挾持帶下車，
      並由被告庚○○攜帶鋁棒，一起前往碉堡附近草叢內，惟
      嗣僅見被告庚○○、壬○○二人回來，並未看見被害人吳
      翰鑫，被告庚○○、壬○○上車後，渠等四人始一同驅車
      離開望高寮碉堡，於途中車上，有聽到壬○○在車內說，
      不知會不會將他（指被害人吳翰鑫）打死，因看他頭皮那
      邊怪怪的，庚○○說不會，其有控制力量等語（見九十三
      年度偵字第一六四二四號偵查卷第一宗第十六頁背面、第
      十七、二十二、七十二、七十三、七十六頁）。證人謝張
      金絨、謝獻銀母子證述：渠等於望高寮碉堡附近草叢內發
      現吳翰鑫全身赤裸陳屍於現場之情形，及被告癸○○之乾
      媽彭麗菊所證稱：於案發後，被告癸○○曾委請不知情之
      伊將扣案行兇用之鋁棒一支，拿至台中市○○路與復興路
      口五段之跳蚤市場內欲販售等詞相符（見九十三年度偵字
      第一六四二四號偵查卷第一宗第二十四、二十七、二十八
      頁、第四宗第四十五頁），復有扣案之鋁棒一支足資佐證
      ，並有搜索扣押筆錄、扣押物品目錄表、監視器攝錄畫面
      、被害人吳翰鑫陳屍現場照片等在卷可稽（見九十三年度
      偵字第一六四二四號偵查卷第一宗第二十九至三十一頁、
      第三十五、三十六頁以下）。又被害人吳翰鑫生前因遭人
      持鋁棒等鈍物毆擊，致全身鈍挫傷、頭顱骨破裂、顱內出
      血引起中樞神經休克而死亡，死亡方式為「他殺」等情，
      亦經本案檢察官督同檢驗員、法醫相驗、解剖並鑑定死因
      屬實，製有相驗筆錄、解剖筆錄、相驗屍體證明書、驗斷
      書及法務部法醫研究所（93）醫鑑字第1462號鑑定書等在
　　　卷可憑（見九十三年度相字第一三八六號偵查卷第十四頁
  　　以下）。又前開九一○七－ＨＶ號自用小客車上採得之血
    　跡ＤＮＡ，與死者吳翰鑫ＤＮＡ－ＳＴＲ型別，經比對係
      屬相同，此亦有內政部警政署刑事警察局93年3月4日刑醫
      字第0930216817號鑑驗書附卷可考（見九十三年度偵字第
      一六四二四號偵查卷第五宗第五十八頁）。
（二）另被害人吳翰鑫雖先後在嬌點ＫＴＶ酒店包廂內及望高寮
      等處，遭被告庚○○等人持鋁棒毆打，惟其在嬌點ＫＴＶ
      酒店遭挾持下樓時，尚無頭頂部致命傷，且曾逃逸約一百
      公尺等節，迭為被告庚○○、壬○○、癸○○、辰○○等
      人供證在卷（見九十三年度偵字第一六四二四號偵查卷第
      四宗第六、三十二、八十八、八十九、九十四、一二二頁
      、第五宗第二十一頁）。並有勘驗現場筆錄及現場圖等在
      卷可稽（見九十三年度偵字第一六四二四號偵查卷第三宗
      第八十三、八十四頁），足徵被害人吳翰鑫當時於嬌點Ｋ
      ＴＶ酒店Ｖ１１包廂內所受之傷害，與其嗣後死亡之結果
      ，應無相當因果關係，其致命傷應係在望高寮時遭被告庚○○、壬○○等挾持下車後持鋁棒猛擊頭部，且以拳腳毆
      打直接所致，至堪認定。而頭部係人體之重要部位，遭受
      強力攻擊極易致死，此為一般人所熟知，詎被告庚○○竟
      持鋁棒猛擊被害人吳翰鑫頭部，被告壬○○亦共同參與圍
      毆，致被害人吳翰鑫身體多處鈍挫傷、右前額部不規則挫
      傷裂創合併塌陷性骨折及出血、右上頂骨部頭皮撕裂傷合
      併骨折及出血等頭部外傷，引起顱內出血，中樞神經休克
      ，而當場死亡，其出手強勁兇殘足以致死，顯可預見，且
      渠等竟於被害人吳翰鑫頭部重創昏迷不支倒地後，仍將之
      裸體棄置荒野後離去，渠等二人顯均具有殺人之犯意甚明
      ，並於客觀上亦因上開行為而導致被害人吳翰鑫死亡，而
      具有相當因果關係。
二、綜上，本案殺人部分，事證明確，被告庚○○、壬○○另共
    同犯殺人犯行，亦均堪認定。
肆、（一）核被告丁○○、子○○、壬○○、丙○○、戊○○、
    　、巳○○等人，分別就犯罪事實欄一之1至4有關誘使被害
      人己○○等前來消費，再以恐嚇手段逼使交付帳款之行為
      ，均係犯刑法第三百零五條之恐嚇危害安全罪。（二）被
      告壬○○、庚○○、癸○○、辰○○、子○○、丙○○等
      人，就犯罪事實欄二之以挾持、毆打之非法方法剝奪被害
      人吳翰鑫行動自由之行為，均係犯刑法第三百零二條第一
      項之以非法方法剝奪他人之行動自由罪。（三）被告庚○○、壬○○二人另行臨時起意殺害被害人吳翰鑫部分，則
      另均犯刑法第二百七十一條第一項之殺人罪。被告丁○○
      、子○○、壬○○、丙○○、戊○○、巳○○及張兆宏、
      陳柏廷、鍾豪等分別與綽號「阿建」、「阿德」、「小魚
      兒」等不詳姓名之成年人，各就犯罪事實欄一之1至4之恐
      嚇危害安全犯行；被告壬○○、庚○○、癸○○、辰○○
      、子○○、丙○○與陳柏廷等所犯之以非法方法剝奪被害
      人吳翰鑫行動自由罪行（被告子○○、丙○○、陳柏廷三
      人僅就該酒店Ｖ１１包廂內對被害人吳翰鑫非法剝奪行動
      自由部分）；被告庚○○、壬○○二人就上開殺人罪間，
      基於行為當時相互殺人之認識，共同犯罪之意思參與，彼
      此間自具有犯意之聯絡及行為之分擔，分別俱應論以共同
      正犯。被告庚○○、壬○○二人於望高寮碉堡附近，非法
      剝奪被害人吳翰鑫行動自由期間，雖曾強令被害人吳翰鑫
      脫光衣物赤裸，使其行無義務之事。惟按刑法第三百零二
      條之妨害自由罪，原包括私禁及以其他非法方法剝奪人之
      行動自由而言，所謂非法方法，當包括強暴、脅迫等情事
      在內（參最高法院七十四年度台上字第三四○四號判例意
      旨）；又刑法第三百零二條第一項之妨害自由罪，係妨害
      他人自由之概括規定。故行為人具有一定目的，以非法方
      法剝奪人之行動自由，除法律別有處罰較重之規定，應適
      用各該規定處斷外，如以使人行無義務之事或妨害人行使
      權利為目的，而其強暴脅迫復已達於剝奪人行動自由之程
      度，即祇成立本罪，不應再依同法第三百零四條論處（參
      最高法院四十年度台上字第三四八號判決意旨）。則被告
      庚○○、壬○○二人於非法方法剝奪被害人吳翰鑫行動自
      由繼續中，令其脫光衣物赤裸之強制行為，諸揆上開說明
      ，自屬包含於非法方法剝奪被害人吳翰鑫行動自由之同一
      意念之中，不再另論以強制罪。被告丁○○、子○○、壬○○、丙○○、巳○○等人分別就犯罪事實欄一之1至4各
      所為之多次恐嚇犯行，均時間緊接，且觸犯構成要件相同
      之罪名，顯均係基於概括之犯意反覆為之，均應依刑法第
      五十六條連續犯規定論以一罪，並俱依法加重其刑。又被
      告庚○○、壬○○二人係利用渠等繼續非法方法剝奪被害
      人吳翰鑫行動自由之機會，另起意殺害被害人吳翰鑫，則
      其等二人所犯上開非法方法剝奪行動自由、殺人二罪間，
      應具有方法、結果之牽連關係，為牽連犯，均應從一重論
      以殺人罪處斷，公訴人就此認應予分論併罰，容有誤解。
      另被告子○○於八十五年間，曾因妨害風化案件，經台灣
      花蓮地方法院判處有期徒刑五年四月，經上訴台灣高等法
      院花蓮分院，上訴駁回確定，甫於九十年十二月二十二日
      假釋付保護管束期滿，視為已執行完畢；被告丁○○於九
      十二年間，因妨害風化案件，經台灣桃園地方法院判處有
      期徒刑四月確定，嗣於九十二年十一月三日，經准易科罰
      金執行完畢；庚○○於八十九年間，因妨害秩序案件，經
      台灣板橋地方法院判處有期徒刑三月，案經上訴台灣高等
      法院，上訴駁回確定，並於八十九年七月三日經准易科罰
      金執行完畢，此有台灣高等法院被告全國前案紀錄表在卷
      足憑，其等於有期徒刑執行完畢後，五年內各再犯本件有
      期徒刑以上刑之罪，依刑法第四十七條之規定，均為累犯
      ，除就被告庚○○所犯殺人罪，其法定本刑為死刑、無期
      徒刑部分，依法不得加重外，其法定有期徒刑部分均應依
      法加重其刑，就被告子○○、丁○○所犯之恐嚇危害安全
      犯行，並均應依法遞加重之。被告子○○、丙○○就所犯
      恐嚇危害安全、非法剝奪他人之行動自由二罪，及被告壬○○所犯恐嚇危害安全、殺人二罪間，均犯意各別，行為
      不同，俱應予分論併罰。原審法院審酌被告丁○○、子○○、庚○○、壬○○等人素行不良，有如犯罪事實欄所示
      之前案紀錄，被告丁○○、子○○、壬○○、丙○○、戊○○、巳○○等人，以誘騙網友前來消費，再強行逼迫付
      帳之手段，朋分牟利，手法惡劣，渠等分別擔任酒店之負
      責人、經理、服務生，其職務之輕重不同，及所參與恐嚇
      犯行次數多寡；又被告壬○○、丙○○、子○○、庚○○
      、癸○○，辰○○等人強押挾持、毆打被害人吳翰鑫，致
      其身體多處傷害，所生危害非小，及渠等共同參與非法剝
      奪被害人吳翰鑫行動自由之情節輕重；另被告壬○○、庚○○二人不滿逼迫付帳未果，圍毆被害人吳翰鑫，被告庚○○復持鋁棒猛擊被害人吳翰鑫頭部，致被害人吳翰鑫死
      亡，猶脫光被害人吳翰鑫衣物赤裸，任其曝屍荒野，手段
      兇殘，造成被害人吳翰鑫家屬一輩子難以彌補之傷痛，且
      渠等均尚未與其家屬達成民事和解賠償，惟被告庚○○、
      壬○○、癸○○及辰○○等人事後坦承犯行，態度良好，
      頗有悔意等一切情狀，適用刑事訴訟法第二百九十九條第
      一項前段，刑法第二十八條，第五十六條，第二百七十一
      條第一項，第三百零二條第一項，第三百零五條，第五十
      五條，第四十七條，第三十七條第二項，第五十一條第五
      款，第四十一條第一項前段，第三十八條第一項第二款，
      罰金罰鍰提高標準條例第一條前段、第二條之規定，判決
      被告庚○○共同殺人罪，累犯，量處有期徒刑拾參年，依
      其犯罪性質認有褫奪公權之必要，宣告褫奪公權陸年。扣
      案之鋁棒壹支沒收。壬○○共同殺人罪，量處有期徒刑拾
      年，依其犯罪性質認有褫奪公權之必要，宣告褫奪公權伍
      年；又共同連續以加害身體自由恐嚇他人致生危害於安全
      罪，量處有期徒刑玖月。並定應執行有期徒刑拾年陸月，
      褫奪公權伍年。扣案之鋁棒壹支沒收。被告子○○共同以
      非法方法剝奪人之行動自由罪，累犯，量處有期徒刑拾月
      ，扣案之鋁棒壹支沒收。又共同連續以加害身體自由之事
      恐嚇他人致生危害於安全罪，累犯，量處有期徒刑拾月。
      並定應執行有期徒刑壹年陸月，扣案之鋁棒壹支沒收。被
      告丙○○共同以非法方法剝奪人之行動自由罪，量處有期
      徒刑捌月，扣案之鋁棒壹支沒收。又共同連續以加害身體
      自由恐嚇他人致生危害於安全罪，量處有期徒刑捌月。並
      定應執行有期徒刑壹年貳月。扣案之鋁棒壹支沒收。被告
      癸○○、辰○○共同以非法方法剝奪人之行動自由罪，被
      告癸○○量處有期徒刑壹年，被告辰○○量處有期徒刑拾
      月。扣案之鋁棒壹支沒收。被告丁○○共同連續以加害身
      體自由之事恐嚇他人致生危害於安全罪，累犯，量處有期
      徒刑拾月。被告巳○○共同連續以加害自由之事恐嚇他人
      致生危害於安全罪，量處有期徒刑陸月，如易科罰金，以
      參佰元折算壹日。戊○○共同以加害自由之事恐嚇他人致
      生危害於安全罪，量處有期徒刑伍月，如易科罰金，以參
      佰元折算壹日。復說明扣案之鋁棒一支，係上述被告庚○○等人用以挾持、毆打被害人吳翰鑫非法剝奪其行動自由
      ，供犯罪所用之物，且為共犯被告癸○○所有，亦據被告
      癸○○等供明在卷，應併依法宣告沒收之。末查第一審檢
      察署公訴人雖分別對被告庚○○求處無期徒刑，被告癸○○、辰○○二人各求處有期徒刑二年，然渠等於偵、審中
      ，對所為上開犯行均坦承在卷，態度良好，顯已知悔悟，
      又被告癸○○、辰○○於遭警逮捕後，並將渠等犯案過程
      詳為供述，毫無隱瞞，且供出被害人吳翰鑫係遭被告庚○○、壬○○二人毆打致死等情，致檢警得以順利逮捕其二
      人；另觀渠等於原審法院準備程序、審理時亦均一再表明
      願意與被害人吳翰鑫家屬和解賠償以資補償，惟惜經同院
      多次傳訊被害人吳翰鑫家屬均未到庭，致無法互為協商，
      迄今始無法達成民事和解賠償，是原審法院綜合上情，認
      對渠等量處如主文所示之刑，即足資收警惕之效，公訴人
      之上開求刑，尚屬過重，併予敘明。本院經核原審法院本
      案判決認事用法，均無不合，量刑亦均妥適。被告子○○
      上訴意旨略稱：嬌點ＫＴＶ酒店場所是渠胞姊租給被告丁○○經營的，渠僅代收房租，不是負責人等語。被告丙○○上訴意旨略稱：渠只是擔任酒店少爺職務，對該店發生
      的事情均不清楚，現有正當工作，請求再從輕量刑等語。
      被告壬○○上訴意旨略稱：渠只有踢被告吳翰鑫一腳，沒
      有共同殺人；在途中發生什麼事，亦不知道等語。被告庚○○上訴意旨未敘述不服原審判決之理由，被告癸○○、
      廖宜丞等二人上訴意旨均略稱：渠等於原審法院均曾坦承
      犯行，請從輕量刑，給予自新機會等語。經核上開被等上
      訴意旨，均為無理由，應予駁回。第一審檢察署檢察官據
      告訴人乙○○具狀指摘原審判決對上開被告等人量刑過輕
      等語，提起上訴，經核原審判決，對於前揭被告等人量刑
      均屬妥適。第二審檢察署檢察官在本院審判程序執行職務
      時表示對被告等人之科刑範圍無意見，是檢察官之上訴，
      亦非有理由，併予駁回。
伍、第一審檢察署檢察官公訴意旨另略以：被告庚○○、壬○○
    、癸○○、辰○○、丙○○、陳柏廷及子○○等人於九十三
    年九月二十六日凌晨，在上揭嬌點ＫＴＶ酒店Ｖ１１包廂內
    ，共同以鋁棒、徒手毆打被害人吳翰鑫成傷，因認渠等另共
    同涉犯刑法第二百七十七條第一項普通傷害之罪嫌等情。惟
    按告訴乃論之罪，未經合法告訴者，應諭知不受理之判決，
    刑事訴訟法第三百零三條第三款定有明文。查被告庚○○、
    壬○○、癸○○、辰○○、丙○○、陳柏廷及子○○等人被
　　告上開傷害犯行，檢察官認係犯刑法第二百七十七條第一項
  　之普通傷害罪，依同法第二百八十七條前段之規定，須告訴
    乃論。然查，綜觀本案相關卷證資料，被告庚○○等人被訴
    上開普通傷害罪嫌，並未經被害人吳翰鑫本人及其家屬依法
    提出告訴，則渠等被訴傷害部分，揆諸前揭規定說明，原均
    應依法諭知公訴不受理之判決，惟因公訴人認此部分與被告
    庚○○等人前揭所犯非法剝奪行動自由罪，經論罪科刑之犯
    行，具有方法、結果之牽連犯裁判上一罪關係，原審法院爰
    均不另為公訴不受理判決之諭知，經核亦尚無不當。
陸、被告丁○○經本院合法傳喚，於本院審判期日無正當理由不
    到庭，爰不待其到庭陳述，逕行判決，併此敘明。
柒、據上論結：應依刑事訴訟法第三百六十八條，第三百七十一
    條，判決如主文。
本案經檢察官未○○到庭執行職務。
中　　華　　民　　國　　94　　年　　11　　月　　10　　日
            刑事第二庭  審判長法　官　方　艤　駐
                              法　官　胡　森　田
　　　　　　　　　　　　　　　法　官　蕭　錦　鍾
上列正本證明與原本無異。
殺人部分及非法方法剝奪人行動自由部分得上訴。
恐嚇危害安全部分不得上訴。
如不服本判決應於收受送達後十日內向本院提出上訴書狀，其未
敘述上訴之理由者並得於提起上訴後十日內向本院補提理由書（
均須按他造當事人之人數附繕本）。
                              書記官　江　玉　萍
中　　華　　民　　國　　94　　年　　11　　月　　14　　日
附錄本案論罪科刑法條：
刑法第二百七十一條第一項：
殺人者，處死刑、無期徒刑或十年以上有期徒刑。
刑法第三百零二條第一項：
私行拘禁或以其他非法方法，剝奪人之行動自由者，處五年以下
有期徒刑、拘役或三百元以下罰金。
刑法第三百零五條：
以加害生命、身體、自由、名譽、財產之事，恐嚇他人致生危害
於安全者，處二年以下有期徒刑、拘役或三百元以下罰金。
                                                      Ｉ
